【裁判字號】    90,易,442
【裁判日期】    900406
【裁判案由】    竊盜
【裁判全文】
臺灣臺南地方法院刑事判決                            九十年度易字第四四二號
    公訴人  臺灣臺南地方法院檢察署檢察官
    被  告  丁○○
右列被告因竊盜案件，經檢察官提起公訴（九十年度偵字第一○七一號），本院判決
如左：
    主  文
丁○○共同攜帶兇器竊盜，處有期徒刑柒月，緩刑伍年，彈弓彈珠壹組、尼龍網貳張
、裝鴿尼龍網袋壹個、架設網棉繩壹條、柴刀及鋸子各壹支、望遠鏡壹具沒收。
    事  實
一、丁○○與不詳姓名、年籍之成年男子共同基於意圖為自己不法所有之犯意，於民
    國九十年一月十日凌晨，預先在臺南縣大內鄉頭社村南寶球場旁之山坡地以竹竿
    架設尼龍網，並由丁○○攜帶客觀上對人之生命、身體構成威脅之柴刀、鋸子為
    行為之分擔，以攔捕他人飛過該處之賽鴿為手段，破壞賽鴿所有權人對各該賽鴿
    之支配持有關係，並建立其支配持有關係。迨同日上午九時二十分許，有壬○○
    、甲○○、庚○○、己○○、戊○○等人所有計七隻賽鴿於上址之山坡地中網，
    丁○○及該不詳姓名、年籍之成年男子即上前，由該成年男子降網為行為之分擔
    ，並由丁○○取下一隻中網之賽鴿，置入所攜帶之網袋內，再取下第二隻賽鴿得
    手後，在旁埋伏之員警認時機成熟而欲上前拍照，丁○○等二人驚覺，急將網袋
    及已捕獲之賽鴿丟棄，拔腿奔逃，員警在後緊追約二百公尺並對空鳴槍，丁○○
    始趴倒就擒，另名男子則趁隙逃逸。員警在現場查獲丁○○所有供竊捕賽鴿用之
    彈弓彈珠一組、尼龍網二張、裝鴿尼龍網袋一個、架設網棉繩一條、柴刀及鋸子
    各一支、望遠鏡一具，並取下另五隻中網之賽鴿，通知前述鴿主領回。
二、案經臺南縣警察局移送臺灣臺南地方法院檢察署檢察官偵查起訴。
    理  由
一、訊據被告丁○○矢口否認有何竊取賽鴿犯行，辯稱：「我是要把鴿子放走」云云
    （見本院九十年三月二十二日審理筆錄）。惟查：被告於案發日上午七時許，即
    在前述捕鴿尼龍網前徘徊，迨同日九時二十分許見多隻賽鴿中網，始與另名男子
    上前降網取鴿，因驚覺員警在旁埋伏始棄鴿奔逃等情，業據證人即警員林文可於
    偵查中證述纂詳（見臺灣臺南地方法院檢察署九十年度偵字第一○七一號偵查卷
    第九頁反面至第十頁），而證人乙○○於當日上午八時許回家，證人辛○○僅聽
    聞被告與人談及酪梨新品種枝芽之事及證人丙○○於同日上午七時許後即不在現
    場等情（見本院九十年三月十三日訊問筆錄），均無法對被告未有竊取賽鴿之行
    為作有利之證明，此外，本件復有如事實欄所載之竊鴿工具、照片十六幀、扣押
    書一紙及贓物認領保管單五紙附卷可稽，事證明確，被告竊盜犯行洵堪認定，應
    依法論科。
二、按柴刀、鋸子係客觀上對人之身體、生命構成威脅之兇器，核被告丁○○意圖為
    自己不法之所有，攜帶上開兇器竊取他人之物，所為係犯刑法第三百二十一條第
    一項第三款之加重竊盜罪。公訴意旨漏未斟酌此點，而認被告係犯同法第三百二
    十條第一項之罪，尚有未洽，惟其基本事實同一，本院自應予審理，並變更其起
    訴法條。被告與另一不詳姓名之成年男子間有犯意聯絡與行為分擔，均為共同正
    犯。爰審酌被告犯罪之動機、目的係貪圖非法利益、手段、對被害人所生之危害
    非輕、犯罪後態度等一切情狀，量處如主文所示之刑，以資懲儆。又被告前未曾
    受有期徒刑以上刑之宣告，有臺灣高等法院被告全國前案紀錄表在卷可憑，其經
    此偵審教訓後，當知所警惕，信無再犯之虞，本院認所宣告之刑以暫不執行為適
    當，併宣告緩刑伍年，以啟自新。至扣案如事實欄所載之竊鴿工具，係供犯罪所
    用，為被告所有，有扣押書一紙附卷足參，爰依刑法第三十八條第一項第二款之
    規定宣告沒收。
據上論斷，應依刑事訴訟法第二百九十九條第一項前段、第三百條，刑法第二十八條
、第三百二十一條第一項第一款、第七十四條第一款、第三十八條第一項第二款，罰
金罰鍰提高標準條例第一條前段，判決如主文。
本案經檢察官陳俊秀到庭執行職務。
中    華    民    國      九十      年      四        月        六    日
                              臺灣臺南地方法院刑事第二庭
                                  審判長法官  侯明正
                                        法官  鍾邦久
                                        法官  黃翰義
右正本證明與原本無異。
如不服本判決應於送達後十日內向本院提出上訴狀。
                                      書記官  陳金堂
中    華    民    國      九十      年      四        月        六      日
附錄本案論罪科刑法條全文：
刑法第三百二十一條第一項第三款：
犯竊盜罪而有左列情形之一者，處六月以上五年以下有期徒刑：
三、攜帶兇器而犯之者。


司法院資訊處製作；財團法人民間司法改革基金會備份。
